臺灣桃園地方法院刑事判決　　　　　　　　　　　　九十一年度訴字第一二一五號
　　公　訴　人　臺灣桃園地方法院檢察署檢察官
　　被　　　告　丁○○
　　指定辯護人　本院公設辯護人　丙○○
右列被告因違反毒品危害防制條例等案件，經檢察官提起公訴（九十一年度偵字第九
四０六號），本院判決如左：
    主  文
丁○○共同運輸第三級毒品，累犯，處有期徒刑陸年。扣案之ＫＥＴＡＭＩＮＥ拾捌
包（淨重一四九０．二０公克，包裝重二０．六五公克）均沒收銷毀之、紗布繃帶壹
捆沒收。
    事  實
一、丁○○於民國八十九年間，因偽造文書案件，經台灣板橋地方法院以九十年度訴
    字第六五七號判決判處有期徒刑六月，如易科罰金以三百元折算一日，並於九十
    年九月四日易科罰金執行完畢，仍不知悔改，復因失業工作難找，乃於九十一年
    四月二十五日，自中正國際機場出境前往友人在大陸珠海地區開設之珠寶加工店
    ，原本擬應徵工作，因於同年五月九日在珠海「天上人間」舞廳結識綽號「阿偉
    」（年約三十餘歲）之成年男子，提議其可自澳門代為攜帶毒品至台灣以賺取外
    快，事成之後，允以新台幣（下同）十萬元為酬，丁○○見有厚利可圖，即予應
    允，遂於同日，自珠海前往澳門葡京飯店六０二三號房等候，其明知ＫＥＴＡＭ
    ＩＮＥ（愷他命）於九十一年一月二十三日業經政府公告為第三級毒品予以管制
    ，竟與綽號「阿偉」之成年男子共同基於私運第三級毒品且為管制進口物品之愷
    他命返台之犯意，於九十一年五月十一日二十三時許，在葡京飯店前開房間內，
    收受「阿偉」交付之愷他命十八包（淨重一四九０．二０公克，包裝重二０．六
    五公克），並於同年月十三日上午，在前開六０二三號房間內，由「阿偉」以其
    所有紗布繃帶一捆將前揭愷他命綁在丁○○腹部，丁○○乃於同日十一時四十五
    分許，自澳門搭乘長榮航空公司ＢＲ－八０八號班機返台，而將上開管制進口之
    第三級毒品愷他命私運入境。嗣於同日十三時三十五分許，在桃園中正國際機場
    第二航廈辦理入境手續時，因內政部警政署航空警察局已事先接獲線報而發覺，
    並將丁○○鎖定為私運毒品入境之目標而予以電腦資訊管制。經財政部台北關稅
    局人員發現被鎖定之丁○○欲通關入境，旋即將之帶至入境檢查室作特別搜身檢
    查而查獲。經扣得其藏於腹部之第三級毒品愷他命十八包（淨重一四九０．二０
    公克，包裝重二０．六五公克），及「阿偉」所有供私運上揭毒品入境所用之紗
    布繃帶一捆。由財政部台北關稅局函請內政部警政署航空警察局處理。
二、案經內政部警政署航空警察局移送臺灣桃園地方法院檢察署檢察官偵查起訴。
    理  由
一、訊據被告丁○○對於其如何受「阿偉」之託，於九十一年五月十三日十三時三十
    五分許，攜帶愷他命十八包自澳門機場搭乘長榮航空公司ＢＲ－八０八號班機飛
    抵桃園中正國際機場，於通關入境時為海關關員帶至入境檢查室作特別搜身檢查
    而在其腹部查獲白粉十八包（淨重一四九０．二０公克，包裝重二０．六五公克
    ）等情，坦承在卷，核與證人即台北關稅局行李檢查員甲○○於本院調查時，證
    人即航空警察局警員乙○○於本院調查時證述發覺、查獲情形相符，並有第三級
    毒品愷他命十八包、捆綁毒品所用之紗布繃帶一捆扣案及旅客入出境紀錄查詢表
    二紙、起獲毒品現場與查獲之毒品、包裝、紗布繃帶等之照片八張、扣押物品清
    單各一紙附卷可稽，而經當場查扣之白粉十八包，經先後送請內政部刑事警察局
    、法務部調查局鑑驗結果，均檢出第三級第十九項毒品ＫＥＴＡＭＩＮＥ成分，
    法務部調查局並認淨重一四九０．二０公克，包裝重二０．六五公克等情，有法
    務部調查局九十一年五月二十三日調科壹字第０八０００五三六一號鑑定通知書
    、內政部警政署刑事警察局九十一年九月十三日刑鑑字第０九一０一九四五九０
    號鑑驗通知書各一份附卷足憑，足認被告前開自白與事實相符，而可採信。
二、按愷他命已於九十一年一月二十三日經政府公告為第三級毒品，係毒品危害防制
    條例第二條第二項第三款所定之第三級毒品，亦為行政院公告之甲項管制進出口
    物品；又被告為犯罪行為後，懲治走私條例第二條第一項業於九十一年六月二十
    六日修正公布，並於同年月二十八日生效，其中就得併科之罰金刑部分，原規定
    為得併科新台幣二十萬元以下罰金，而修正後則提高為得併科新台幣三百萬元以
    下罰金，是被告行為後之法律即有變更，經比較新舊法之結果，自以舊法之規定
    較有利於被告，依刑法第二條第一項但書規定，應適用較有利於被告之舊法即九
    十一年六月二十八日修正生效前之懲治走私條例（以下簡稱修正前懲治走私條例
    ）第二條第一項處斷。是核被告丁○○之所為，係犯修正前懲治走私條例第二條
    第一項之私運管制物品進口罪及毒品危害防制條例第四條第三項之運輸第三級毒
    品罪。被告與綽號「阿偉」之成年男子間，就上開私運管制物品及運輸第三級毒
    品犯行，均有犯意聯絡及行為分擔，皆為共同正犯。被告持有毒品之低度行為應
    為運輸毒品之高度行為所吸收，不另論罪。又被告以一私運行為，觸犯上開二罪
    名，為想像競合犯，應依刑法第五十五條之規定，從一重依運輸第三級毒品罪處
    斷。被告於八十九年間，因偽造文書案件，經台灣板橋地方法院以九十年度訴字
    第六五七號判決判處有期徒刑六月，如易科罰金以三百元折算一日，並於九十年
    九月四日易科罰金執行完畢，有台灣高等法院被告全國前案紀錄表一份附卷可憑
    ，其於受有期徒刑之執行完畢後五年內再犯本件有期徒刑以上之罪，為累犯，就
    運輸第三級毒品罪及私運管制物品進口罪部分，均依刑法第四十七條之規定依法
    加重其刑。爰審酌被告之素行，為謀厚利，竟與「阿偉」共同私運第三級毒品愷
    他命來台，數量龐大，如流入市面，將加速毒品之氾濫，對我國社會之安寧及國
    人之健康所可能產生之危害至鉅，暨尚未取得不法利益，犯後態度良好及其他一
    切情狀，量處如主文所示之刑示懲。扣案之愷他命十八包（淨重一四九０．二０
    公克，包裝重二０．六五公克），係屬第三級毒品，均依毒品危害防制條例第十
    八條第一項前段規定宣告沒收並銷燬之；另紗布繃帶係共犯「阿偉」所有，已據
    被告於警訊時自陳在卷，又係供犯運輸第三級毒品罪所用之物，應依同條例第十
    九條第一項規定諭知沒收。該紗布繃帶一捆既經扣案並宣告沒收，即毋庸另諭知
    如全部或一部不能沒收時，追徵其價額或以其財產抵償之，附此說明。
據上論斷，應依刑事訴訟法第二百九十九條第一項前段，修正前懲治走私條例第二條
第一項、第十一條，毒品危害防制條例第四條第三項、第十八條第一項前段、第十九
條第一項，刑法第十一條前段、第二條第一項但書、第二十八條、第五十五條、第四
十七條，判決如主文。
本案經檢察官林秀敏到庭執行職務。
中      華      民      國        九十一      年    十    月    十四    日
                                臺灣桃園地方法院刑事第二庭
                                    法  官  徐  培  元
右正本證明與原本無異。
如不服本判決，應於判決送達後十日內向本院提出上訴狀( 應附繕本 )，上訴於
臺灣高等法院。
                                    書記官   宋翠玲
中      華      民      國        九十一      年    十    月    十四    日
●附論罪科刑依據之法條：
◎修正前懲治走私條例第二條（民國九十一年六月二十八日修正公布生效前）：
  私運管制物品進口、出口逾公告數額者，處七年以下有期徒刑，得併科新台幣二
    十萬元以下罰金。
  以犯前項之罪為常業者，處三年以上十年以下有期徒刑，得併科新台幣三十萬元
    以下之罰金。
  第一項之未遂犯罰之。
  第一項所稱管制物品及其數量，由行政院公告之。
◎修正後懲治走私條例第二條（民國九十一年六月二十八日修正公布生效後）：
  私運管制物品進口、出口逾公告數額者，處七年以下有期徒刑，得併科新台幣三
    百萬元以下罰金。
  以犯前項之罪為常業者，處三年以上十年以下有期徒刑，得併科新台幣五百萬元
    以下之罰金。
  第一項之未遂犯罰之。
  第一項所稱管制物品及其數量，由行政院公告之。
◎毒品危害防制條例第四條：
  製造、運輸、販賣第一級毒品者，處死刑或無期徒刑；處無期徒刑者，得併科新
    台幣一千萬元以下罰金。
  製造、運輸、販賣第二級毒品者，處無期徒刑或七年以上有期徒刑，得併科新台
    幣七百萬元以下罰金。
  製造、運輸、販賣第三級毒品者，處五年以上有期徒刑，得併科新台幣五百萬元
    以下罰金。
  製造、運輸、販賣專供製造或施用毒品之器具者，處一年以上七年以下有期徒刑
    ，得併科新台幣一百萬元以下罰金。
  前四項之未遂犯罰之。
